臺灣臺北地方法院民事簡易判決
111年度北簡字第9998號
原        告  和運租車股份有限公司臺南分公司

法 定 代理人  劉源森

訴 訟 代理人  林鴻安
被        告  雅客環保工程有限公司


兼法定代理人  胡智清


上列當事人間請求給付租金等事件，本院於民國111年9月16日言
詞辯論終結，判決如下：
    主      文
被告應連帶給付原告新臺幣892,878元，及自民國111年7月25日
起至清償日止，按週年利率5％計算之利息。
訴訟費用新臺幣9,800元由被告連帶負擔。
本判決得假執行。但被告如以新臺幣892,878元為原告預供擔保
，得免為假執行。
    事實及理由
壹、程序方面：
一、按當事人得以合意定第一審管轄法院，但以關於由一定法律
    關係而生之訴訟為限，前項合意，應以文書為之，民事訴訟
    法第24條定有明文。查兩造所簽訂之車輛租賃契約（下稱系
    爭契約）第12條約定，兩造合意以本院為本契約涉訟時之第
    一審管轄法院，是以原告向本院提起本件訴訟，核與首揭規
    定，尚無不合。
二、被告經合法通知，均未於言詞辯論期日到場，核無民事訴訟
    法第386條所列各款情事，爰依原告之聲請，由其一造辯論
    而為判決。
貳、實體事項：　　　　
一、原告主張略以：
㈠被告雅客環保工程有限公司（下稱雅客公司）邀同被告胡智清
  為連帶保證人，向原告承租車輛（下稱系爭車輛），雙方訂有
  系爭契約，約定租期自民國110年3月19日起至115年3月18日止
  （共60月/期）、租金為每月新臺幣（下同）37,800元，並約
  定：「承租人…怠於履行或違反本契約任一條款時，承租人同
  意出租人的逕行提前終止租約」、「第1年內終止租約之租賃
  車輛折舊補償金＝未到期金總和×50％」，有系爭契約第7條第（
  二）項第（5）款、及第7條第（四）項約定。然而，被告自11
  1年1月27日（即第11期租金）起未依約給付租金，已符合原告
  得逕終止租約之事由，是原告於同年3月14日（下稱取車日）
  依約取回系爭車輛後，並發函通知終止租賃契約。
㈡依系爭契約約定，被告等積欠下列債務：
⒈租金68,040元：
　截至取車日起，被告應繳付租金為11期（原告誤植為1期）又2
  4天，僅繳10期，尚欠1期24天租金68,040元（計算式：1期租
  金＋37,800（24/30）＝68,040）。
⒉車輛折舊損失補償金910,980元：
　總租期60期，被告應繳付11期（原告誤植為1期）（月）又24
  天，故剩餘租期為48期（月）又6天（原告誤植為4天）；而第
  1年折舊補償金比例為未到期金總和乘以50％（計算式：37,800
  ×48×50％＋37,800×（6/30）×50％＝910,980）。
⒊停車費2,133元：
　依系爭契約第3條第（八）項約定：「租賃期間發生之任何違
  規…概由承租人負擔。」
⒋租金遲延息730元：
　依系爭契約第7條第（一）約定：「承租人應依約定日期…遲延
  償付租金…按年利率15％加收遲延利息。」被告自第11期（應繳
  款日111年1月27日）租金未給付，截至原告於同年3月14日取
  回系爭車輛（共計47天），依前開約定應償付利息計730元（
  計算式：37,800元×47/365×15％＝730；元以下4捨5入）。
⒌車輛鑰匙（含拖車費）10,995元：
　系爭車輛由原告取回後，被告尚欠晶片鑰匙，由台灣特斯拉汽
  車有限公司報價重製晶片鑰匙費用995元；及由原告自行耗費
  服務費4,500元、拖車費5,500元等必要費用。
㈢以上合計992,878元（計算式：68,040＋910,980＋2,133＋730＋10,
  995＝992,878），經扣除履約保證金10萬元，尚欠892,878元。
  上開款項經原告屢次催討均未獲置理，爰依系爭契約之法律關
  係，提起本件訴訟等語。
㈣並聲明：被告應連帶給付原告892,878元，及自起訴狀繕本送達
  翌日起至清償日止，按週年利率5％計算之利息。
二、被告均未於言詞辯論期日到場爭執，亦未提出書狀作任何聲
    明或陳述。
三、本院之判斷：
㈠原告前揭主張之事實，業據其提出與該等主張內容相符之系爭
  契約、汽車出租單、系爭車輛行車執照、保險證、應收展期餘
  額表－客戶、存證信函暨回執、取回車輛回報單、停車費收費
  單、電子發票證明聯、鑰匙報價單、拖吊費用統一發票等件為
  證（見調補卷第11至67頁）。又本件起訴狀繕本及本院之言詞
  辯論期日均已於相當時期合法送達通知被告，被告既於言詞辯
  論期日未到場或未為爭執，復未曾提出書狀答辯以供本院斟酌
  ，依民事訴訟法第280條第3項、第1項、第436條第2項規定，
  視同自認原告前述主張，本院復依卷證資料，已堪信原告主張
  之事實為真正。是原告依系爭契約之法律關係，請求被告連帶
  給付如主文第1項所示，即屬有據。
㈡按遲延之債務，以支付金錢為標的者，債權人得請求依法定利
  率計算之遲延利息；應付利息之債務，其利率未經約定，亦無
  法律可據者，週年利率為5％；給付無確定期限者，債務人於債
  權人得請求給付時，經其催告而未為給付，自受催告時起，負
  遲延責任。其經債權人起訴而送達訴狀，或依督促程序送達支
  付命令，或為其他相類之行為者，與催告有同一之效力，此有
  民法第233條第1項前段、第203條、第229條第2項分別明文。
  是原告請求被告連帶給付892,878元，及自起訴狀繕本均送達
  被告之翌日即111年7月25日（見本院卷第19至21頁）起，至清
  償日止，按週年利率5％計算之利息，即為有理由。
四、綜上所述，原告依系爭契約之法律關係，請求被告連帶給付
    原告892,878元，及自111年7月25日起至清償日止，按週年
    利率5％計算之利息，均為有理由，應予准許。
五、本件係就民事訴訟法第427條第2項第9款訴訟適用簡易程序
    所為被告敗訴之判決，依同法第389條第1項第3款規定，應
    依職權宣告假執行；並依同法第392條第2項之規定，依職權
    宣告被告如預供擔保，得免為假執行。
六、訴訟費用負擔之依據：民事訴訟法第85條第2項。本件訴訟
    費用額，依後附計算書確定如主文所示。
中　　華　　民　　國　　111 　年　　9 　　月　　23　　日
　　　　　　　　　臺北簡易庭  法　官　徐千惠
以上正本係照原本作成。
如不服本判決，應於判決送達後20日內向本庭（臺北市○○區○○○
路0段000巷0號）提出上訴狀，並按他造當事人之人數附繕本。
如委任律師提起上訴者，應一併繳納上訴審裁判費。
中　　華　　民　　國　　111 　年　　9 　　月　　23　　日
                              書記官  蘇冠璇
訴訟費用計算書
項　　　　目             金 　額（新臺幣）　　   備註
第一審裁判費　　　              9,800元
合　　　　計　　　              9,800元